ACORDAO-COMPLETO-2348438

ACÓRDÃO DE RELAÇÃO

ACÓRDÃO DE RELAÇÃO 784/2019 ATA 11/2019 - PLENÁRIO

Acórdão 784/2019-TCU-Plenário
Trata-se de solicitação formulada pelo Município de Santa Luzia/PB, no sentido de que o Tribunal de Contas da União instaure Tomada de Contas Especial relativa ao Convênio 186/2010 (Siafi 749069) , celebrado pelo ex-prefeito, José Ademir Pereira de Morais, com a Fundação Nacional de Saúde (Funasa) , a fim de retirar aquela unidade federativa da situação de inadimplência no Sistema de Integrado de Administração Financeira do Governo Federal (Siafi) ;
Considerando que o solicitante não trouxe aos autos qualquer indício de irregularidade que mereça pronta atuação desta Corte de Contas perante o órgão repassador;
Considerando que a solicitação formulada pelo requerente necessitaria de prévia fiscalização por parte do TCU;
Considerando que o requerente não tem competência para postular diretamente fiscalização ao TCU, porquanto, nos termos do art. 71, inciso IV, da Constituição Federal e do art. 38, inciso I, da Lei 8.443/92, c/c o art. 232 do Regimento Interno/TCU, não se insere no rol da autoridades legitimadas para solicitar ao Tribunal realização de auditorias, inspeções ou fiscalização, quais sejam: o Presidente do Senado Federal, o Presidente da Câmara dos Deputados e os presidentes de comissões do Congresso Nacional, do Senado Federal ou da Câmara dos Deputados, quando por aquelas aprovadas;
Considerando que, em consulta ao sistema de pesquisa do TCU, não foi identificado processo autuado que trate de fiscalização ou tomada de contas especial relativa ao Convênio 186/2010 (Siafi 749069) ;
Considerando que, em consulta ao portal de convênios e ao portal de transparência do governo federal (https://portal.convenios.gov.br e www.portaltransparencia.gov.br) , realizada em 1º/3/2019, foi verificado que o Convênio 186/2010 (Siafi 749069) , celebrado entre o município de Santa Luzia/PB e a Fundação Nacional de Saúde (Funasa) , cujo objeto é a implantação de sistema de abastecimento de água naquela unidade federativa, encontra-se na situação de “prestação de contas em análise”;
Considerando que compete originariamente ao órgão repassador, no caso, a Funasa, analisar a prestação de contas de convênios por ele celebrados com ente subnacionais, adotando as medidas que entender pertinentes ao esclarecimento dos fatos e, caso tenha identificado irregularidade injustificada na aplicação de recursos conveniados, deve instaurar tomada de contas especial e remeter a sua conclusão ao Tribunal, observados os requisitos estabelecidos na Instrução Normativa-TCU 71, de 28 de novembro de 2012;
Considerando, por fim, que incumbe ao solicitante adotar as medidas que entenda necessárias à exclusão da inadimplência do município, seja perante a entidade concedente, seja perante o Poder Judiciário.
Os Ministros do Tribunal de Contas da União ACORDAM, por unanimidade e com fundamento no inciso IV do art. 71 da Constituição Federal e no inciso I do art. 38 da Lei 8.443/92 c/c os arts. 143, inciso V, 232 do Regimento Interno/TCU e 10 da Resolução TCU 215/2008, não conhecer da presente solicitação, dando-se ciência ao interessado e arquivando-se os autos, de acordo com parecer da Unidade Técnica.
1. Processo TC-Processo 004.581/2019-9 (SOLICITAÇÃO) 
	1.1. Entidade: Município de Santa Luzia - PB
	1.2. Relator: Ministro Walton Alencar Rodrigues
	1.3. Representante do Ministério Público: não atuou
	1.4. Unidade Técnica: Secretaria do TCU no Estado da Paraíba (Sec-PB) .
	1.5. Representação legal: não há.
	1.6. Determinações/Recomendações/Orientações: não há.

Município de Santa Luzia - PB

WALTON ALENCAR RODRIGUES

não há.

Não atuou

SOLICITAÇÃO (SOLI)

Secretaria do TCU no Estado da Paraíba (Sec-PB).